【裁判字號】    95,上訴,1175
【裁判日期】    950731
【裁判案由】    違反毒品危害防制條例
【裁判全文】
臺灣高等法院高雄分院刑事判決        95年度上訴字第1175號
上  訴  人  臺灣高雄地方法院檢察署檢察官
被      告  甲○○
                    （
上列上訴人因被告違反毒品危害防制條例案件，不服臺灣高雄地
方法院94年度訴字第3612號中華民國95年5 月30日第一審判決（
起訴案號：臺灣高雄地方法院檢察署94年度毒偵字第7489號，移
送併辦案號：同檢察署95年度毒偵字第4805號），提起上訴，本
院判決如下：
    主  文
原判決撤銷。
甲○○連續施用第一級毒品，處有期徒刑壹年貳月。
    事  實
一、甲○○前於民國（以下同）90年間，曾犯施用毒品行為，經
    台灣高雄地方法院以90年度毒聲字第6419號裁定送觀察勒戒
    ，嗣因認無繼續施用毒品之傾向，於90年11月5 日執行完畢
    釋放，詎其仍未戒除施用毒慣行，復於前揭觀察勒戒執行完
    畢釋放後5 年內，又基於施用第一級毒品海洛因之概括犯意
    ，於94年5 月底起至95年2 月21日止，連續在高雄縣、市不
    特定之不詳地點公園廁所內或在高雄市○○區○○路之大林
    埔計程車招呼站內之計程車上，施用海洛因多次，平均約每
    2 日施用1 次，均以將海洛因摻入香菸內再點燃香菸吸食之
    方式施用，最後一次於95年2 月21日施用。嗣為警先於94年
    6 月13日下午1 時40分許，在高雄市○○區○○路40號前，
    甲○○所駕駛之車號626-MW號計程車上查獲，又於95年2 月
    21日16時30分許，在高雄市小港區○○○○路與27路口之詮響
    汽車修護廠，經警採尿檢驗又再度被查獲。
二、案經高雄市政府警察局小港分移送臺灣高雄地方法院檢察署
    檢察官偵查起訴，及高雄縣政府警察局林園分移送同檢察署
    檢察官函請併辦。
    理  由
一、上開施用毒品海洛因之事實，業據被告甲○○於原審及本院
    審理時坦承不諱（見原審卷第84頁、95年7 月24日本院審判
    筆錄），且其第1 次查獲經警採集其尿液送高雄市立凱旋醫
    院鑑驗結果，其尿液呈施用海洛因後之嗎啡陽性反應，此有
    該醫院94年6 月27日編號00000000號濫用藥物尿液檢驗報告
    1 份在卷可稽（見警卷第6 頁），其第2 次查獲經警採集其
    尿液送台灣科技檢驗股份有限公司檢驗結果，其尿液仍呈嗎
    啡陽性反應，此有該公司95年3 月15日編號KＺ000000000000
    號濫用藥物尿液檢驗報告1 份在卷可稽（見警卷第3 頁），
    足認被告甲○○自白施用海洛因犯行核與事實相符；又被告
    甲○○前於90年間之施用毒品行為，經台灣高雄地方法院以
    90 年 度毒聲字第6419號裁定送觀察勒戒，嗣因認無繼續施
    用毒品之傾向，於90年11月5 日執行完畢釋放，亦有臺灣高
    等法院被告前案紀錄表及本院院內索引卡紀錄表報表各1 份
    在卷可按，是被告係於觀察勒戒執行完畢後，5 年內又為本
    件施用海洛因犯行甚明，事證明確，其犯行堪予認定。
二、核被告甲○○所為，係犯毒品危害防制條例第10條第1項 之
    施用第一級毒品罪。被告甲○○持有海洛因之低度行為，應
    為其施用海洛因之高度行為所吸收，不另論罪。被告甲○○
    多次施用海洛因之行為，時間緊接，所犯罪名相同，顯係出
    於概括之犯意為之，為連續犯，應依修正前刑法第56條之規
    定以一連續施用海洛因罪論。又公訴人雖未就被告甲○○所
    犯自94年5 月底之某時起至95年2 月21日止之連續數次施用
    第一級毒品海洛因犯行部分起訴，惟查被告甲○○所犯上開
    未經起訴之連續施用海洛因犯行部分，與已起訴之94年6 月
    13日下午1 時40分許回溯24小時內之某時之施用海洛因1 次
    之犯行，係連續犯，已如前述，具有裁判上一罪之關係，並
    為起訴效力所及，本院自得併予審究，附此敘明。又刑法已
    於94年2 月2 日修正公布，於95年7 月1 日施行，新修正之
    刑法第56條之連續犯已廢除，修正後之法律廢止連續犯處罰
    較重，依刑法第2 條第1 項前段從舊從輕之規定，應適用有
    利於被告甲○○之修正前之刑法第56條之連續犯處罰。
三、原審予以論科，固非無見，惟查原審就被告甲○○自94年6
    月12日至95年2 月21日止施用海洛因部分未及審究，尚有未
    洽，檢察官上訴請求就被告甲○○至95年2 月21日止施用海
    洛因部分併案審判，為有理由，原判決自應予撤銷改判，審
    酌被告甲○○早於81年間即因違反肅清煙毒條例案件，經法
    院判處罪刑，且執行完畢，而於毒品危害防制條例施行後，
    又因施用毒品行為，經法院裁定觀察勒戒執行完畢，且由臺
    灣高雄地方法院檢察署檢察官處分不起訴，獲邀寬典，仍無
    悔悟，又為本案用毒犯行，此有臺灣高等法院被告前案紀錄
    表可按，顯見其長期以來即有施用毒品之慣行，無法自拔，
    非施予相當期間之強制戒絕處遇，自難期能根絕毒癮，其吸
    毒係戕害自己身心健康，已於審理中已坦承全部犯行已有悔
    意，犯後態度尚佳等一切情狀，爰量處有期徒刑1 年2 月。
據上論結，應依刑事訴訟法第369 條第1 項前段、第364 條、第
299 條第1 項前段，毒品危害防制條例第10條第1 項，刑法第11
條前段、修正前刑法第56條，判決如主文。
本案經檢察官陳國全到庭執行職務。
中    華    民    國    95    年    7     月    31    日
                  刑事第六庭  審判長法  官  王憲義
                                    法  官  李璧君
                                    法  官  張盛喜
以上正本證明與原本無異。
如不服本判決應於收受本判決後10日內向本院提出上訴書狀，其
未敘述上訴理由者，並得於提起上訴後10日內向本院補提理由書
狀（均須按他造當事人之人數附繕本）「切勿逕送上級法院」。
中    華    民    國    95    年    8     月    1     日
                                    書記官  林明威
附錄本件判決論罪科刑法條：
毒品危害防制條例第10條第1項：
施用第1級毒品者，處6月以上5年以下有期徒刑。


司法院資訊處製作；財團法人民間司法改革基金會備份。
